【裁判字號】    97,訴,62
【裁判日期】    970131
【裁判案由】    毒品危害防制條例
【裁判全文】
臺灣高雄地方法院刑事判決                97年度訴字第62號
公  訴  人  臺灣高雄地方法院檢察署檢察官
被      告  甲○○
上列被告因毒品危害防制條例案件，經檢察官提起公訴（96年度
毒偵字第8572號），被告於本院準備程序為有罪之陳述，經合議
庭裁定由受命法官依簡式審判程序獨任審理，判決如下：
    主  文
甲○○施用第一級毒品，累犯，處有期徒刑壹年貳月。扣案之第
一級毒品海洛因玖包（含包裝袋，合計淨重柒點貳參公克，空包
裝總重貳點零捌公克），沒收銷燬之。
    事  實
一、甲○○前因施用毒品案件（一犯），經送觀察、勒戒後，於
    民國90年4 月10日因無繼續施用傾向執行完畢釋放；復因施
    用毒品之毒品危害防制條例（二犯）等案件，經法院分別判
    處有期徒刑7 月、4 月，並定其應執行之刑為有期徒刑10月
    確定，於94年10月1 日入監服刑，於95年7 月23日縮刑期滿
    執行完畢（構成累犯）。詎不知悔改，竟基於同時施用第一
    級毒品海洛因與第二級毒品甲基安非他命之犯意，於96年8
    月28日11時許，在高雄縣美濃鎮○○街21之3 號住處內，同
    時施用第一級毒品海洛因及第二級毒品甲基安非他命1 次。
    嗣於96年8 月28日15時許，為警在高雄縣美濃鎮○○路○段
    49號美興旅社303 號房內當場查獲，並自甲○○身上扣得第
    一級毒品海洛因9 包（含包裝袋，合計淨重7.23公克，空包
    裝總重2.08公克，純度20.11%），乃悉上情。
二、案經高雄縣政府警察局旗山分局報請臺灣高雄地方法院檢察
    署檢察官偵查起訴。
    理  由
一、本件被告甲○○所犯為死刑、無期徒刑或最輕本刑為3 年以
    上有期徒刑以外之罪，其於準備程序中就被訴犯罪事實，為
    有罪之陳述，經法官告知簡式審判程序之旨，並聽取當事人
    之意見後，依刑事訴訟法第273 條之1 第1 項規定，裁定由
    受命法官獨任進行簡式審判程序，合先指明。
二、訊據被告對於前開犯行坦承不諱，且被告為警所採之尿液，
    經送台灣檢驗科技股份有限公司濫用藥物實驗室檢驗結果，
    呈現嗎啡（海洛因於人體內之代謝物）及甲基安非他命陽性
    反應，有該實驗室96年9 月10日KＺ000000000000號濫用藥物
    尿液檢驗報告暨對照表1 份在卷足按。再者，扣案海洛因（
    含包裝袋，合計淨重7.23公克，空包裝總重2.08公克，純度
    20.11%）成分經鑑定無訛，有法務部調查局96年11月2 日調
    科壹字第09623075380 號鑑定書存卷可憑，足認被告之自白
    與事實相符，其於前開時地同時施用第一、二級毒品1 次之
    犯行，堪以認定。被告曾因施用毒品案件（一犯），經送觀
    察、勒戒後，於90年4 月10日因無繼續施用傾向執行完畢釋
    放；復因施用毒品之毒品危害防制條例（二犯）等案件，經
    法院分別判處有期徒刑7 月、4 月，並定其應執行之刑為有
    期徒刑10月確定等情，有卷附臺灣高等法院被告前案紀錄表
    1 份可佐，從而被告於初犯（指前開一犯）施用毒品案件經
    送觀察、勒戒後，於5 年內已再犯施用毒品犯行（指前開二
    犯），而不合於毒品危害防制條例第20第3 項「五年後再犯
    」之規定，且顯見其再犯率甚高，原實施強制戒治已無法收
    其實效，則本案之施用第一、二級毒品犯行，即應逕依法論
    科（最高法院95年度第7 次刑事庭會議決議意旨參照）。
三、核被告施用海洛因及甲基安非他命之行為，係犯毒品危害防
    制條例第10條第1 項之施用第一級毒品罪及同條第2 項之施
    用第二級毒品罪。其持有第一級毒品及第二級毒品之低度行
    為，分別為施用第一級毒品及第二級毒品之高度行為所吸收
    ，不另論罪。被告同時施用海洛因及甲基安非他命，而以一
    行為同時觸犯施用第一級毒品與第二級毒品二罪，為想像競
    合犯，應從一重以施用第一級毒品罪論處（公訴人業已當庭
    變更以想像競合犯論處，併予指明）。被告曾因毒品危害防
    制條例等案件，經法院分別判處有期徒刑7 月、4 月，並定
    其應執行之刑為有期徒刑10月確定，於94年10月1 日入監服
    刑，於95年7 月23日縮刑期滿執行完畢乙節，亦有前開前案
    紀錄表可稽，被告於該徒刑執行完畢後，5 年以內故意再犯
    本案有期徒刑以上之各罪，應依刑法第47條第1 項論以累犯
    ，並加重其刑。
四、本院審酌被告前曾因施用毒品經送觀察、勒戒及刑之執行，
    卻復犯本案之同時施用第一、二級毒品犯行，足見其欠缺戒
    除毒品之決心，誠屬不該，惟念被告犯後坦承犯行，且施用
    毒品乃屬對其自身健康之戕害行為，對社會所造成之損害尚
    非直接，末斟以被告之智識程度、生活狀況（被告自陳現有
    正當工作及自行接受美沙東戒毒治療），及被告經警在其身
    上查獲毒品之數量等一切情狀，爰量處如主文所示之刑。
五、扣案海洛因（含包裝袋，合計淨重7.23公克，空包裝總重2.
    08公克，純度20.11%）之成分經鑑定無訛，業認明如前，而
    包裝袋與其上殘留之毒品，已難以分析剝離，應依毒品危害
    防制條例第18條第1 項前段規定，不問屬於犯人與否，沒收
    銷燬之；至送鑑耗損之海洛因既已滅失，自無庸再予宣告沒
    收銷燬之必要。
據上論結，應依刑事訴訟法第273 條之1 第1 項、第299 條第1
項前段，毒品危害防制條例第10條第1 項、第2 項、第18條第1
項前段，刑法第11條、第55條、第47條第1 項，判決如主文。
本案經檢察官陳彥竹到庭執行職務
中    華    民    國    97    年    1     月    31    日
                  刑事第七庭  法  官  莊珮吟
以上正本證明與原本無異。
如不服本判決應於收受本判決後10日內向本院提出上訴書狀，並
應敘述具體理由，如未敘述上訴理由者，應於上訴期間屆滿後20
日內補提理由書狀於本院（均須按他造當事人之人數附繕本）「
切勿逕送上級法院」。
中    華    民    國    97    年    1     月    31    日
                              書記官  黃園芳
◎附錄本案所犯法條：
《毒品危害防制條例第10條》
施用第一級毒品者，處6 月以上5 年以下有期徒刑。
施用第二級毒品者，處3 年以下有期徒刑。


司法院資訊處製作；財團法人民間司法改革基金會備份。
